【裁判字號】    95,小上,14
【裁判日期】    950227
【裁判案由】    給付借款
【裁判全文】
臺灣高雄地方法院民事裁定              95年度小上字第14號
上  訴  人  台灣中小企業銀行股份有限公司
法定代理人  乙○○
訴訟代理人  丙○○
被上訴人    甲○○
當事人間請求給付借款事件，上訴人對於民國94年12月30日本院
鳳山簡易庭94年度鳳小字第1952號第一審判決提起上訴，本院裁
定如下：
    主  文
上訴駁回。
第二審訴訟費用新台幣壹仟伍佰元由上訴人負擔。
    理  由
一、按，對於小額程序之第一審判決之上訴，非以其違背法令為
    理由，不得為之；上訴狀內應記載上訴理由，表明：（一）
    原判決所違背之法令及具體內容。（二）依訴訟資料可認為
    原判決有違被法令之具體事實；又所謂判決違背法令，乃指
    判決不適用法規或適用不當；而有第469 條所列第1 款至第
    5 款事由時，其判決當然為違背法令；上訴不合程序者，第
    二審法院應以裁定駁回之，民事訴訟法第436 條之24第2 項
    、第436 條之25、第436 條之32第2 項準用第468 條及第46
    9 條第1款 至第5 款（同條第6 款則不在準用之列）、第43
    6 條第2 項準用第444 條第1 項前段分別定有明文。故當事
    人對於小額訴訟程序之第一審裁判提起上訴，須以判決不適
    用法規或適用法規不當為理由；以判決不適用法規或適用法
    規不當為理由上訴時，上訴狀或理由狀並應具體指摘原判決
    不適用法規或適用不當之具體事實；且參照最高法院71年台
    上字第314 號判例之意旨，並應具體揭示該法規之條項或內
    容，若係成文法以外之法則，應揭示該法則之旨趣，倘為司
    法院解釋或最高法院之判例，則應揭示該判解之字號或其內
    容，如依民事訴訟法第469 條所列第1 款至第5 款事由提起
    上訴時，並應揭示合於該條項之事實，上訴狀或理由狀如未
    依此項方法表明者，即難認為已對於原判決之違背法令有具
    體之揭示，上訴自難認為合法。
二、上訴意旨略以：上訴人於民國94年2 月份將調整利息及違約
    金之訊息隨同帳單一併寄予被上訴人，而被上訴人並未就此
    提出異議，並於94年7 月份繳款，顯見被上訴人已同意接受
    上訴人上開調高利率及違約金計算方式，而原審不查，僅判
    決命被上訴人應給付上訴人新台幣（下同）45,607元，及自
    94年8 月8 日起至清償日起，按週年利率15% 計算之利息，
    並駁回上訴人其餘之訴，爰提起本件上訴等語。並聲明：原
    判決不利於上訴人部分廢棄；被上訴人應再給付上訴人45,6
    07元，及自94年8 月8 日起至清償日止，按週年利率17% 計
    算之利息，暨逾期6 個月以內者，加計10% 之違約金，逾期
    超過6 個月者，加計20% 之違約金。
三、經查，上訴人之上開上訴理由均係就原審就證據取捨及認定
    事實之事項而為指摘，並未具體指明原審判決有如何不適用
    法規或適用法規不當，或有民事訴訟法第469 條第1 款至第
    5 款所稱當然違背法令之情事，及符合該條款要件之具體事
    實。上訴人既未就原審判決有何不適用法規或適用不當，或
    有民事訴訟法第469 條第1 款至第5 款當然違背法令之情形
    ，為具體之指摘，依前開法條規定之說明，上訴人之上訴即
    不合法，應予以駁回。
四、末按於小額訴訟之上訴程序，法院為訴訟費用之裁判時，應
    確定其費用額，民事訴訟法第436 條之19第1 項、第436 條
    之32第1 項定有明文。本件上訴既經駁回，第二審裁判費用
    新台幣1,500 元，自應由上訴人負擔，爰併為裁定如主文第
    二項所示。
五、綜上所述，本件上訴為不合法，依民事訴訟法第436 條之32
    第2 項、第436 條之19第1 項、第444 條第1 項前段、第95
    條、第78條，裁定如主文。
中    華    民    國    95    年    2     月    27    日
                  民事鳳山分庭
                              審判長法  官  王伯文
                                    法  官  陳億芳
                                    法  官  郭文通
正本係照原本作成。
本裁定不得抗告。
中    華    民    國    95    年    2     月    27    日
                                    書記官  李崑良


司法院資訊處製作；財團法人民間司法改革基金會備份。
